【裁判字號】    95,聲,887
【裁判日期】    950518
【裁判案由】    變換提存物
【裁判全文】
臺灣板橋地方法院民事裁定               95年度聲字第887號
聲  請  人
即  債權人  德利多富資訊股份有限公司
法定代理人  甲○○
代  理  人  蔡玉玲律師
            王慧綾律師
            孫煜輝律師
相  對  人
即  債務人  宏富科技股份有限公司
法定代理人  林弈瑭
上列當事人間95年度存字第1847號擔保提存事件，聲請人聲請變
換提存物，本院裁定如下：
    主  文
聲請人就其依本院九十五年度裁全字第三七九六號民事裁定所命
聲請人供之擔保物中國國際商業銀行可轉讓定期存單，面額新臺
幣（下同）壹佰萬元券壹張（號碼：四○九一八三），面額壹拾
萬元券貳張（號碼：一○一四四二、一○一四四三），及現金伍
萬參仟陸佰參拾伍元，合計壹佰貳拾伍萬參仟陸佰參拾伍元，准
予變換為德商德意志銀行台北分行之銀行保證書。
聲請程序費用由聲請人負擔。
    理  由
一、按「供擔保應提存現金或法院認為相當之有價證券。但當事
    人別有約定者，不在此限。」「前項擔保，得由保險人或經
    營保證業務之銀行出具保證書代之。」「供擔保之提存物或
    保證書，除得由當事人約定變換外，法院得依供擔保人之聲
    請，以裁定許其變換。」，民事訴訟法第102條第1 項、第2
    項、第105條第1項分別定有明文。又上開訴訟費用擔保之規
    定，於其他依法令供訴訟上之擔保者準用之，此觀同法第10
    6條規定自明。至民事訴訟法第102條第2 項所定得由保險人
    或經營保證業務之銀行出具保證書代之之規定，係民事訴訟
    法部分條文於92年2月7日修正公布，同年9月1日施行時所新
    增之規定。揆其立法理由乃謂為便利當事人提供擔保，爰於
    第2 項增訂供擔保得由保險人或經營保證業務之銀行出具保
    證書代之。是以，由上開新修訂之規定觀之，供擔保人原則
    上應提存現金、或法院認為相當之有價證券、或由保險人或
    經營保證業務之銀行出具保證書為擔保，僅於供擔保人不能
    依前揭規定供擔保時，始得例外許由該管區域內有資產之人
    具保證書代之。因此，提存現金、或法院認為相當之有價證
    券、或由保險人或經營保證業務之銀行出具保證書為擔保，
    3 者間之順序並無孰先孰後之問題，此觀之法院以裁定命聲
    請人供訴訟費用之擔保時，本即得命其提供現金、或認為相
    當之有價證券、或由保險人或經營保證業務之銀行出具保證
    書為擔保等情自明。故供擔保人於聲請法院以裁定准許其變
    換提存物時，法院自亦得依其聲請變換提存物為由保險人或
    經營保證業務之銀行出具保證書代之。
二、聲請意旨略以：聲請人與相對人間清償債務事件，前依本院
    民國95年度裁全字第3796號民事裁定，令聲請人提供中國國
    際商業銀行可轉讓定期存單，面額新臺幣（下同）1,000,00
    0元券1張，面額100,000元券2張，及現金53,635元，合計1,
    253,635 元，為相對人供擔保後，得為假處分。惟聲請人因
    提供前揭擔保物恐有困難，乃欲變換以德商德意志銀行台北
    分行之銀行保證書提供擔保等語。
三、經查，聲請人主張上開事由，業經本院依職權調閱本院95年
    度存字第1847號擔保提存卷查核屬實。揆諸首揭說明，德商
    德意志銀行台北分行之營業項目既包含辦理國內保證業務，
    則聲請人以德商德意志銀行出具之保證書聲請變換提存物，
    依法並無不合，應予准許。
四、爰依民事訴訟法第95條、第81條第1款，裁定如主文。
中    華    民    國    95    年    5     月    18    日
                  民事第二庭    法  官  古秋菊
以上正本證明與原本無異。
如對本裁定抗告，須於裁定送達後10日內向本院提出抗告狀，並
應繳納抗告裁判費新臺幣1,000元。
中    華    民    國    95    年    5     月    18    日
                                書記官  李錦輝


司法院資訊處製作；財團法人民間司法改革基金會備份。
